【裁判字號】    98,上訴,2468
【裁判日期】    990204
【裁判案由】    毒品危害防制條例等
【裁判全文】
臺灣高等法院刑事判決                98年度上訴字第2468號
上  訴  人  臺灣士林地方法院檢察署檢察官
上  訴  人
即  被  告  甲○○
                    （現另案於臺灣臺北監獄執行中）
選任辯護人  黃俊六律師
上  訴  人
即  被  告  乙○○
選任辯護人  鄭成東律師
上列上訴人因被告違反毒品危害防制條例等案件，不服臺灣士林
地方法院97年度訴字第953號，中華民國98年2月11日第一審判決
（起訴案號：臺灣士林地方法院檢察署97年度偵字第6703號），
提起上訴，本院判決如下：
    主  文
原判決關於甲○○販賣第二級毒品十三次、轉讓第三級毒品一次
與所定執行刑部分，及乙○○於民國97年3月19日、同年3月22日
、同年4月11日、同年4月17日、同年3月21日幫助販賣第二級毒
品五次與所定執行刑部分，均撤銷。
甲○○犯如附表一編號一至十四所示之罪，各處如附表一編號一
至十四所示之刑。
甲○○被訴其餘共同販賣第二級毒品一次及明知為禁藥而轉讓二
次部分，均無罪。
乙○○犯如附表二編號一至三所示之罪，各處如附表二編號一至
三所示之刑。
乙○○被訴其餘共同販賣第二級毒品三次部分，均無罪。
其他上訴駁回。
甲○○撤銷改判部分，與上訴駁回部分，應執行有期徒刑玖年。
扣案包裝第二級毒品安非他命之分裝袋壹佰伍拾個、研磨組壹組
、磅秤壹個，均沒收；未扣案之販賣第二級毒品所得新臺幣共貳
萬壹仟陸佰元沒收（其中新臺幣貳仟元部分，與乙○○連帶沒收
），如全部或一部不能沒收時，以其財產抵償之；未扣案之販賣
第二級毒品所得DVD燒錄器壹台沒收，如不能沒收，追徵其價額
。
乙○○撤銷改判部分，與上訴駁回部分，應執行有期徒刑捌年。
扣案研磨組壹組、磅秤壹個，均沒收；未扣案之販賣第二級毒品
所得新臺幣貳仟元，與甲○○連帶沒收，如全部或一部不能沒收
時，以其財產抵償之。
    事  實
一、甲○○與乙○○係同居男女朋友，均明知安非他命係毒品危
    害防制條例列管之第二級毒品，不得非法販賣，甲○○竟以
    販賣牟利之意圖，基於販賣第二級毒品之犯意，先向不詳年
    籍姓名綽號「張仔」之成年男子，購入第二級毒品安非他命
    ，分別於下述時間、地點，或獨自或夥同乙○○，由甲○○
    以其持有使用之門號0000000000、0000000000、0000000000
    、0000000000、0000000000號行動電話作為與毒品買受人聯
    絡之工具；乙○○或基於與甲○○共同販賣第二級毒品之犯
    意聯絡，交付毒品與買受人，並收受販毒所得價金款項，或
    基於幫助甲○○販賣第二級毒品之犯意，依甲○○之指示，
    幫忙接聽買受人電話、代為保管販毒所得價款及製作紀錄毒
    品交易情形之帳冊；2人各承前揭犯意，分別為下列行為：
  (一)甲○○於民國96年10月31日凌晨4時前之某時許，先持門號
    0000000000號行動電話，與曹中圻持用之0000000000號行動
    電話聯繫後，即於同日凌晨4時許，在臺北市內湖區德安生
    活百貨公司門口，以新臺幣（下同）2,000元之價格，販賣
    重量不詳之安非他命予曹中圻1次。
  (二)甲○○於：(1)97年3月19日19時48分不久後之某時許、(2)97
    年3月22日15時22分不久後之某時許、(3)97年4月11日凌晨零
    時39分不久後之某時許、(4)97年4月17日20時28分不久後之
    某時許，由甲○○先分別持門號0000000000或0000000000號
    行動電話，與黃子葳持用之0000000000號行動電話為附表三
    編號一至五內容之通話聯繫後，甲○○或獨自或由乙○○陪
    同，至臺北市○○區○○路91號5樓黃子葳住處樓下，由甲
    ○○以每次500元之價格，各販賣0.05公克之安非他命予黃
    子葳共4次。乙○○則基於幫助甲○○販賣第二級毒品安非
    他命之犯意，於該4次交易之其中2次，即自97年3月19日起
    至同年4月17日止期間內之某2日（日期無法確定），均與甲
    ○○一同前往交易地點，在旁協助甲○○保管收得之毒品價
    金，並將販賣及受款所得登載或刪除於帳冊上，以此方式幫
    助甲○○販賣安非他命予黃子葳2次。
  (三)甲○○於97年1月17日18時5分許及同日19時8分許，持門號
    0000000000號行動電話與王家華持用之0000000000、00000
    00000號行動電話為附表四編號一、二內容之通話聯繫後，
    旋於同日19時8分至19時31分期間內之某時許，在臺北市松
    山地區某處，以3,600元之價格，販賣安非他命1公克予王家
    華1次。
  (四)甲○○於：(1)97年1月19日21時21分許及同日21時27分許，
    持門號0000000000號行動電話，與張瑞修持用之0000000000
    號行動電話為附表五編號一、二內容之通話聯繫毒品交易事
    宜後，於97年1月19日21時27分不久後之某時許，在臺北市
    內湖區○○路○段60巷某汽車保養廠門口，由張瑞修交付其
    甫以刷卡購得之DVD燒錄器1台予甲○○作為購入毒品對價，
    甲○○則交付安非他命約0.3公克販賣予張瑞修1次。(2)97年
    2月6日即農曆除夕某時許，甲○○在臺北市南港捷運站附近
    ，以2,000元之價格，販賣安非他命約0.3公克予張瑞修1次
    。(3)97年5月10日23時40分許，在臺北市南港區家樂福大賣
    場附近，甲○○以2,000元之價格，販賣安非他命約0.3公克
    予張瑞修1次。
  (五)甲○○於：(1)97年3月21日20時59分許，先持門號000000000
    0號行動電話與張維鈞（起訴書誤載為張瑞鈞）00-00000000
    號室內電話為附表六編號一內容之通話聯繫後，得知張維鈞
    欲購買安非他命，甲○○即夥同與其具有共同犯意聯絡之乙
    ○○，一起駕車前往約定交易地點即臺北市內湖區德明商專
    校門口，於甲○○、乙○○即將抵達前，張維鈞於同日21時
    16分許，以0000000000號行動電話撥打甲○○持用之000000
    0000電話，告知接聽電話之乙○○其已到達約定地點等候，
    嗣2人於同日21時16分不久後之某時許，抵達德明商專校門
    口，由坐於副駕駛座之乙○○搖下車窗將安非他命1包（重
    約0.2公克）交付予在路旁等候之張維鈞，同時向張維鈞收
    取2,000元之毒品對價，2人以此方式共同販賣安非他命予張
    維鈞1次。(2)97年4月11日18時16分許，甲○○持門號000000
    0000號行動電話，與張維鈞持用之0000000000號行動電話為
    附表六編號三內容之通話聯繫後，得知張維鈞欲購買2,000
    元之安非他命，乙○○竟基於幫助販賣安非他命之犯意，陪
    同甲○○一起開車前往約定交易地點即臺北市○○區○○路
    便利商店門口，於2人將抵達前，張維鈞於同日19時3分許，
    以0000000000號行動電話撥打甲○○持用之0000000000號行
    動電話，告知接聽電話之乙○○其已抵達上開地點，並表示
    欲提高購買金額為3,000元，乙○○與張維鈞為附表六編號
    四內容之通話聯繫後，即將該提高購買額度之訊息轉達予甲
    ○○，2人旋於同日19時3分不久後之某時許，抵達前揭約定
    地點，甲○○將安非他命交付予張維鈞，並向張維鈞收取此
    次毒品對價3,000元，乙○○則以此方式幫助甲○○販賣安
    非他命予張維鈞1次。(3)甲○○於97年5月11日某時許，在臺
    北市○○街松山家商旁富邦銀行斜對面巷口，以2,000元之
    對價，販賣安非他命予張維鈞1次。
  (六)甲○○於97年5月12日上午10時30分前之某時許，持門號000
    0000000號行動電話與陳嘉琳（起訴書誤為陳家琳）持用之
    0000000000號行動電話聯繫後，於同日上午10時30分至12時
    期間內之某時許，在臺北市○○區○○路3段金龍公園旁，
    以3,000元之價格，販賣安非他命約0.5公克予陳嘉琳1次。
二、甲○○明知第二級毒品安非他命業經公告屬藥事法第22條第
    1項第1款所列之禁藥，不得非法轉讓，竟基於轉讓禁藥即第
    二級毒品安非他命之犯意，分別為下列行為：
  (一)甲○○於：(1)97年1月17日18時42分不久後之某時許、(2)97
    年1月18日凌晨1時11分不久後之某時許，在臺北市南港區南
    港公園內涼亭，分別無償提供微量（約1次施用量）之安非
    他命予陳盈安施用共2次。
  (二)甲○○於：(1)97年3月22日凌晨零時32分不久後之某時許、
    (2)97年4月13日凌晨2時35分不久後之某時許，在臺北市○○
    區○○路4段324巷1弄17號張瑞修住處，分別無償提供安非
    他命各約0.2公克、0.1公克予張瑞修施用各1次。復於(3)97
    年5月9日23時40分許，在臺北市南港區公所旁家樂福賣場旁
    ，無償提供安非他命約0.3公克予張瑞修施用1次。
三、甲○○明知K他命係毒品危害防制條例列管之第三級毒品，
    不得轉讓，竟基於轉讓K他命之犯意，先於97年1月23日14時
    11分許、同日14時22分6秒許及同日14時22分48秒，持門號
    0000000000號行動電話，與陳家豪持用之0000000000號行動
    電話聯繫後，於同日14時22分48秒不久後之某時許，在臺北
    市內湖區金龍公園旁（起訴書誤為碧湖國小對面），無償轉
    讓第三級毒品K他命予陳家豪施用1次。
四、嗣經臺灣士林地方法院檢察署檢察官指揮司法警察實施通訊
    監察，發現上情，復由司法警察持臺灣士林地方法院核發之
    搜索票，於97年5月15日14時50分許，在臺北市○○區○○
    街10巷31號4樓住處查獲甲○○，並扣得分裝袋150個、研磨
    組1組、磅秤1個等物。
五、案經臺北市政府警察局中山分局報請臺灣士林地方法院檢察
    署檢察官偵查起訴。
    理  由
壹、證據能力部分：
一、證人黃子葳、張維鈞於警詢時之陳述：
    證人黃子葳、張維鈞於警詢中所為陳述，雖據上訴人即被告
    乙○○及其辯護人爭執其證據能力，惟按被告以外之人於檢
    察事務官、司法警察官或司法警察調查中所為之陳述，與審
    判中不符時，其先前之陳述具有較可信之特別情況，且為證
    明犯罪事實存否所必要者，得為證據，刑事訴訟法第159條
    之2定有明文。本件證人黃子葳、張維鈞2人於司法警察面前
    所為陳述，均係甫為警查獲之後，而依當時客觀情狀，距離
    案發時間較近，較無遺忘、失神、空白、錯認、偏頗等記憶
    缺失，面對犯罪真相呈現之自我壓抑與迴護利害關係人之心
    理防衛機制作用力亦較低，對於真實案情之陳述復較未受其
    他外力干擾，復未有何非出於自由意志所陳述之情形，故其
    2人先前於警詢之陳述與審判中有所不符部分，應以先前之
    警詢陳述具有較為可信之情況（詳如後述），為證明被告犯
    罪事實所必要，依刑事訴訟法第159條之2規定，證人黃子葳
    、張維鈞2人於警詢之陳述，均得為證據。
二、證人黃子葳、張維鈞於偵查中經具結之陳述：
    證人黃子葳、張維鈞於偵查中所為陳述，雖據被告乙○○及
    其辯護人爭執其證據能力，然按檢察官職司追訴犯罪，就審
    判程序之訴訟構造而言，檢察官係屬與被告相對立之當事人
    一方，偵查中對被告以外之人所為之偵查筆錄，或被告以外
    之人向檢察官所提之書面陳述，性質上均屬傳聞證據。理論
    上，如未予被告反對詰問、適當辯解之機會，一律准其為證
    據，似有違當事人進行主義之精神，對被告之防禦權亦有所
    妨礙；然而現階段刑事訴訟法規定檢察官代表國家偵查犯罪
    、實施公訴，必須對於被告之犯罪事實負舉證之責，依法其
    有訊問被告、證人及鑑定人之權，證人、鑑定人且須具結，
    而實務運作時，偵查中檢察官向被告以外之人所取得之陳述
    ，原則上均能遵守法律規定，不致違法取供，其可信性極高
    ，為兼顧理論與實務，乃於修正刑事訴訟法時，增列第159
    條之1第2項，並於92年9月1日施行，明定被告以外之人（含
    被害人、證人等）於偵查中向檢察官所為陳述，除顯有不可
    信之情況者外，得為證據（最高法院94年度臺上字第7416號
    判決意旨參照）。查證人黃子葳、張維鈞已於原審到庭具結
    作證，2人均業經檢察官及辯護人進行交互詰問，足資保障
    被告之反對詰問權，且其等於原審，亦未證述其於偵查中之
    陳述，有何非出於自由意願而為陳述或遭違法取供之情形，
    是證人黃子葳、張維鈞於偵查中經具結向檢察官所為之陳述
    ，既均非檢察官非法取供而得，其等當時所為陳述，尚無顯
    不可信之情況，依刑事訴訟法第159條之1第2項規定，其等
    於偵查中之陳述，自均得為本案之證據。
三、被告以外之人於審判外之陳述，雖不符合刑事訴訟法第159
    條之1至第159條之4之規定，但經當事人於審判程序同意作
    為證據，法院審酌該言詞陳述或書面陳述作成時之情況，認
    為適當者，亦得為證據；當事人、代理人或辯護人於法院調
    查證據時，知有第159條第1項不得為證據之情形，而未於言
    詞辯論終結前聲明異議者，視為有前項之同意；刑事訴訟法
    第159條之5第1項、第2項分別定有明文。檢察官、上訴人即
    被告甲○○、乙○○及其等辯護人對於本判決下列所引用其
    他各項被告以外之人於審判外之陳述（含書面陳述），均表
    示無意見而不予爭執，且迄至言詞辯論終結前亦未再聲明異
    議，本院審酌上開證據資料製作時之情況，尚無違法不當及
    證明力明顯過低之瑕疵之情形，依前條規定，認例外均具有
    證據能力，且經本院於審判期日依法進行證據之調查、辯論
    ，當事人於訴訟上程序權利，已受保障。
貳、認定事實所憑之證據及理由：
一、有罪部分：
  (一)被告甲○○部分：
  (1)上揭被告甲○○販賣第二級毒品安非他命13次之事實，業據
    被告甲○○於警詢、偵查及本院審理時坦承不諱，並經證人
    曹中圻、黃子葳、張瑞修、張維鈞、陳嘉琳於警詢及偵查中
    證述明確，復有如附表三所示被告甲○○與黃子葳對話之通
    訊監察譯文、如附表四所示被告甲○○與王家華對話之通訊
    監察譯文、如附表五編號一、二所示被告甲○○與張瑞修對
    話之通訊監察譯文、如附表六所示被告甲○○與張維鈞對話
    之通訊監察譯文、如附表七所示陳嘉琳發送給被告甲○○之
    簡訊內容翻拍照片等附卷可稽，及分裝袋150個、電子磅秤1
    個、研磨組1組扣案可資佐證。
  (2)上揭被告甲○○轉讓禁藥即第二級毒品安非他命5次之事實
    ，業據被告甲○○於警詢、偵查及本院審理時供承不諱，並
    經證人陳盈安、張瑞修於偵查及原審證述綦詳，復有如附表
    八所示被告甲○○與陳盈安對話之通訊監察譯文、如附表五
    編號三、四所示被告甲○○與張瑞修對話之通訊監察譯文在
    卷足參。
  (3)上揭被告甲○○轉讓第三級毒品K他命1次等事實，業據被告
    甲○○於偵查及本院審理時坦承不諱，並經證人陳家豪於偵
    查結證屬實，復有如附表九所示被告甲○○與陳家豪對話之
    通訊監察譯文附卷可考。
  (4)綜上所述，被告自白核與事實相符，堪以採信。本件事證明
    確，被告販賣第二級毒品安非他命13次、轉讓禁藥即第二級
    毒品安非他命5次及轉讓第三級毒品K他命1次等犯行洵堪認
    定，均應予依法論科。
  (二)被告乙○○部分：
    訊據被告乙○○矢口否認有共同或幫助被告甲○○販賣第二
    級毒品安非他命之犯行，辯稱：被告乙○○不僅菸酒不沾，
    亦從未施用毒品，與被告甲○○僅係男女朋友關係，因本身
    並無交通工具，偶而與被告甲○○同車隨行，對於被告甲○
    ○與黃子葳、張維鈞等人之毒品往來，並不清楚，遑論有何
    幫助之犯意及行為，被告乙○○於警詢時，係因警察要求配
    合製作筆錄，所以才會說對被告甲○○販毒乙事知情，另施
    用毒品之證人黃子葳於警詢、偵查及原審之證述前後不一，
    顯有瑕疵，不足據為被告乙○○不利之認定云云。惟查：
  (1)觀諸證人黃子葳於警詢時證稱：乙○○經常陪甲○○送毒品
    ，在甲○○旁邊收錢、記帳，有時甲○○亦會自己1人送毒
    品給我等語（見偵查卷一第54頁），及其於偵查中結證稱：
    有時找不到甲○○時，就會打電話給乙○○，問甲○○在哪
    裡，問他們那裡有沒有東西，「東西」就是指安非他命，他
    們也都知道東西是安非他命，幾乎每次都是乙○○陪甲○○
    一起來，乙○○坐在車上，甲○○下車交安非他命給我，甲
    ○○每次收完錢就會拿給乙○○，並請乙○○將帳上資料劃
    掉，我曾經時看過1、2次，都是在甲○○向我收錢時，乙○
    ○將帳上資料劃掉並收錢等語（見偵查卷二第79頁至第80頁
    ）。再衡之證人黃子葳於原審時亦證稱：我與乙○○並無過
    節，之前提及乙○○部分，並無誣陷她等語（見原審卷第14
    0頁）。而證人黃子葳與被告乙○○同居之男友即被告甲○
    ○，係以乾兄妹相稱，彼此感情甚篤，顯無故意設詞誣陷被
    告乙○○之可能性，是其前述證稱被告乙○○陪同被告甲○
    ○一起交付毒品，被告甲○○向其收錢時，會拿給被告乙○
    ○，並請其在帳冊上劃掉等情，堪認屬實，足認被告乙○○
    確實有幫助被告甲○○販賣第二級毒品之行為無疑。況被告
    乙○○不僅於警詢時坦承知道被告甲○○有販賣毒品、經濟
    來源主要是賣毒品的錢等情（見偵查卷一第27頁、第33頁）
    ，其於偵查中亦供稱：我知道他在賣毒品等語（見偵查卷二
    第15頁、第16頁），及於原審羈押庭時亦供承：知道被告甲
    ○○有販賣安非他命等語（見原審聲羈卷第4頁），可見被
    告乙○○嗣後改稱：其係配合警方製作筆錄始會說知道甲○
    ○有販毒云云，不足採信。被告乙○○既明知被告甲○○販
    賣第二級毒品，仍陪同被告甲○○一起前往交付毒品，於被
    告甲○○收受販毒所得後，並依被告甲○○指示，代為保管
    及製作帳冊，其主觀上確有幫助被告甲○○販毒牟利之犯意
    甚明。至證人黃子葳於原審時翻異前詞，改證稱：我看過1
    次人家還甲○○錢，我不知別人為何欠他錢，我有看見乙○
    ○在一個本子上劃掉別人的名字，本子外觀是正方形的便條
    紙形式云云（見原審卷第139頁、第143頁、第149頁），顯
    係事後迴護、附和被告乙○○之詞，不足採信。
  (2)另證人黃子葳於警、偵時係證稱：甲○○有時亦會自己1人
    來送毒品，而甲○○向其收毒品的錢時，曾經看過1、2次，
    被告乙○○將帳冊上資料劃掉並收錢等情，已詳如上述，經
    核以被告乙○○於原審時亦供稱：我與甲○○一起去見黃子
    葳的次數1、2次而已等語（見原審卷一第22頁），雖可認定
    被告乙○○不只1次有陪同甲○○前往並施以幫助行為之事
    實，惟依「罪證有疑、利於被告」之證據法則，亦僅能認定
    被告乙○○幫助甲○○販賣第二級毒品予黃子葳之次數為2
    次（檢察官起訴次數為5次，其餘3次應為無罪諭知部分，另
    後述之）。又被告甲○○係分別於97年3月19日、97年3月22
    日、97年4月11日、97年4月17日各販賣安非他命0.05公克予
    黃子葳共4次乙節，業如上述，雖因證人黃子葳並未明確指
    出究係其中哪2次乙○○有幫忙製作帳冊並代保管販毒所得
    ，而無法確定其犯罪時間，惟被告乙○○自97年3月19日起
    至同年4月17日止之期間，確實有2次幫助販賣第二級毒品犯
    行，已堪認定。
  (3)參以證人張維鈞於警詢時證稱：我曾向甲○○購買安非他命
    3次，第1次於97年3月21日，當時甲○○與其女友（指乙○
    ○）一同前往拿安非他命給我，第2次是以3,000元向甲○○
    及其女友購得1小包安非他命等語（見偵查卷一第66頁至第
    67頁）；其於97年6月17日偵查中結證稱：我共向甲○○買
    過3次安非他命，第1次在97年3月21日，甲○○開車與其女
    友一起出現，甲○○在車上，其女友拿1包安非他命給我，
    是以透明夾鍊袋包裝，看得到裡面的安非他命，我拿2,000
    元給甲○○之女友（見偵查卷二第84頁）；其於97年7月8日
    偵查中結證稱：附表六編號二通訊監察內容，是我與乙○○
    之通話，內容為要確認他們（指甲○○、乙○○）是否到了
    等語（見偵查卷三第48頁）。觀諸如附表六編號四所示乙○
    ○與張維鈞之通話內容（見偵查卷一第105頁），可知第2次
    交易時，張維鈞原本要買2,000元之安非他命，後來又撥被
    告甲○○電話，由被告乙○○代為接聽，張維鈞告知乙○○
    要改買為3,000元等情甚明。而證人張維鈞於97年6月17日偵
    查中，檢察官於訊問前，先當庭播放有被告乙○○畫面之偵
    訊光碟供其閱覽，並請其確認光碟中之女子是否為甲○○之
    女友，張維鈞亦已明確指稱光碟畫面中之人（即被告乙○○
    ）是其所稱與甲○○一起前來交付毒品之女友無誤（見偵查
    卷二第83頁）。衡諸證人張維鈞前揭指認被告乙○○之時間
    ，與其此2次購買毒品之時間（即97年3月21日、同年4月11
    日），僅有2、3個月之距離，其記憶應尚清晰、深刻，核無
    誤認之可能性。況證人張維鈞於原審時亦證稱：其於警詢、
    偵查中所言，並無誣陷甲○○或乙○○之意等語（見原審卷
    一第169頁）。是證人張維鈞於原審時雖仍證稱：第1次向甲
    ○○購買毒品時，係由坐在副駕駛座之女子交付毒品並收受
    價款，及第2次購買毒品時，打電話給甲○○要提高購買金
    額為3,000元時，係由一女子接聽電話等情，對於被告乙○
    ○是否係與被告甲○○同行之人乙節，則改稱：其不知該女
    子是否為甲○○之女友，亦無法確認是否為在庭之被告乙○
    ○云云（見原審卷一第35頁至第47頁），仍應認以證人張維
    鈞於警詢及偵查中之證言，較堪採信。
  (4)承前所述，被告乙○○既明知被告甲○○有販賣第二級毒品
    ，於97年3月21日即甲○○與張維鈞第1次交易時，由被告乙
    ○○交付安非他命予張維鈞，同時收受張維鈞支付之購毒價
    金，而該毒品又係以透明夾鍊袋包裝，被告乙○○對其所交
    付之物品為第二級毒品安非他命，自難諉為不知。是其交付
    毒品予購買者並向購買者收取價金之行為，已屬分擔實施販
    賣第二級毒品犯行之一部行為。從而，被告乙○○此部分所
    為，自應以共同販賣第二級毒品罪相繩。而於97年4月11日
    即被告甲○○與張維鈞第2次交易時，被告乙○○僅代為接
    聽電話，並將提高購買金額乙事轉知甲○○，此部分則該當
    幫助販賣第二級毒品犯行，亦堪認定。
  (5)至證人即共同被告甲○○於偵查中結證稱：我有時候會載乙
    ○○順道送安非他命給黃子葳，但乙○○不知是安非他命，
    我有請她幫忙記下何人欠我錢，但她不知是販毒所得，乙○
    ○沒有與我一起去內湖德明商專賣安非他命給張維鈞，她有
    陪我去內湖康寧路的便利商店，但我是說要拿A片給張維鈞
    云云（見偵查卷二第5頁至第6頁、偵查卷三第96頁；第97頁
    ）；及於原審時證稱：乙○○不知我有販毒，我請她記帳，
    是因別人欠我錢，和毒品無關云云（見原審卷一第49頁、第
    51頁），惟其所稱乙○○對其販毒並不知情云云，不僅與被
    告乙○○於原審法院羈押庭訊問時，業已坦承知情等語（見
    原審聲羈卷第4頁）不同，亦與前揭事證不相符合，實難據
    為對被告乙○○為有利之認定。
  (三)論罪科刑之理由：
  (1)被告甲○○行為後，毒品危害防制條例業於98年5月5日由立
    法院通過修正，並經98年5月20日總統華總一義字第0980012
    5141號令修正公布，現並已生效施行。毒品危害防制條例第
    4條第2項販賣第二級毒品之規定雖未修正，惟修正後同條例
    第17條第2項增訂：「修正犯第4條至第8條之罪於偵查及審
    判中均自白者，減輕其刑」。本件被告甲○○關於事實欄一
    (一)至(六)販賣第二級毒品予曹中圻、黃子葳、王家華、張瑞修
    、張維鈞、陳嘉琳等人之事實，及關於事實欄三轉讓第三級
    毒品予陳家豪之事實，於警詢、偵查及本院審理時，均供認
    不諱，是以，其於偵查及審判中均曾就犯罪事實自白，即已
    符合上開減輕其刑之規定（本院98年度第3次刑事庭庭長會
    議法律問題研討參照），則經整體比較結果，自以適用修正
    後毒品危害防制條例規定對於被告較為有利。
  (2)核被告甲○○就事實欄一(一)至(六)所為，均係犯毒品危害防制
    條例第4條第2項之販賣第二級毒品罪，共13罪。其所犯上開
    各罪，於偵查及審判中均自白犯罪，均應依毒品危害防制條
    例第17條第2項之規定減輕其刑。
  (3)按安非他命，屬毒品危害防制條例第2條第2項第2款所列之
    第二級毒品，亦屬藥事法第22條第1項第1款所列禁藥。核被
    告明知為屬禁藥之安非他命而轉讓予他人者，除成立毒品危
    害防制條例第8條第2項之轉讓第二級毒品罪外，亦構成藥事
    法第83條第1項之轉讓禁藥罪。然按藥事法第83條第1項係於
    93年4月21日修正公布，同年月23日施行，為毒品危害防制
    條例之後法，且藥事法第83條第1項之法定刑為7年以下有期
    徒刑，得併科5百萬元以下罰金，與毒品危害防制條例第8條
    第2項之法定刑為6月以上5年以下有期徒刑，得併科70萬元
    以下罰金相較後，以藥事法第83條第1項之法定刑為重；又
    以毒品之範圍尚包括影響精神物質與其製品，而藥事之管理
    ，亦非僅止於藥品之管理，毒品未必均係經公告列管之禁藥
    ，禁藥亦非必均為毒品，毒品危害防制條例與藥事法二者，
    並無必然之特別法與普通法關係，是除有轉讓之第二級毒品
    達毒品危害防制條例第8條第6項之一定數量，經依法加重後
    之法定刑較藥事法第83條第1項之法定刑為重之情形外，此
    係屬同一犯罪行為而同時有二種法律可資處罰之「法條（規
    ）競合」情形，應依「重法優於輕法」、「後法優於前法」
    等法理，本應優先適用屬後法且為重法之藥事法第83條第1
    項之規定處斷（最高法院96年度臺上字第3582號判決意旨、
    本院暨所屬法院94年法律座談會刑事類提案第8號結論意旨
    參照）。核被告甲○○就事實欄二(一)至(二)轉讓之安非他命重
    量，均尚未達毒品危害防制條例第8條第6項轉讓持有毒品加
    重其刑之數量標準第2條所規定之淨重10公克，揆諸前揭說
    明，被告甲○○此部分所為，均係犯藥事法第83條第1項之
    轉讓禁藥罪，共5罪。
  (4)核被告甲○○就事實欄三所為，係犯毒品危害防制條例第8
    條第3項之轉讓第三級毒品罪（1罪）。其於偵查及審判中均
    自白犯罪，應依毒品危害防制條例第17條第2項之規定減輕
    其刑。
  (5)核被告乙○○就事實欄一(五)(1)所為，係犯毒品危害防制條例
    第4條第2項之販賣第二級毒品罪（1罪）。
  (6)又按刑法上之幫助犯，係對於犯罪與正犯有共同之認識，而
    以幫助之意思，對於正犯資以助力，而未參與實施犯罪之行
    為者而言（最高法院49年臺上字第77號判例、88年臺上字第
    1270號判決意旨參照）。是以如未參與實施犯罪構成要件之
    行為，而係出於幫助之意思提供助力，即屬幫助犯，而非共
    同正犯。本件被告乙○○就事實欄一(二)及(五)(2)所為，雖對被
    告甲○○販賣安非他命予黃子葳、張維鈞均有所認識，然其
    僅係與甲○○同行，並提供記帳、代為保管販毒所得價款、
    代為接聽電話及轉告交易事宜等助力，並未參與實施構成要
    件之行為，難認有與甲○○有共同販賣之犯意連絡，核其就
    事實欄一(二)及(五)(2)所為，均係犯毒品危害防制條例第4條第2
    項之幫助販賣第二級毒品罪，共3罪（起訴書認應論以共同
    正犯，尚有誤會）。被告乙○○此部分係幫助他人犯罪，均
    應依刑法第30條第2項規定減輕其刑。
  (7)被告甲○○與乙○○，就事實欄一(五)(1)之犯行，有犯意聯絡
    及行為分擔，為共同正犯。
  (8)被告甲○○所犯上開販賣第二級毒品罪（13罪）、轉讓禁藥
    罪（5罪）、轉讓第三級毒品罪（1罪），及被告乙○○所犯
    上開販賣第二級毒品罪（1罪）、幫助販賣第二級毒品罪（3
    罪），分別係犯意各別，行為互殊，均應予分論併罰。
二、無罪部分：
  (一)公訴意旨以：被告甲○○、乙○○自96年底起，共同販賣第
    二級毒品予黃子葳，共5次（即除上述論罪部分，被告甲○
    ○販賣第二級毒品予黃子葳4次，被告乙○○幫助販賣第二
    級毒品予黃子葳2次外，檢察官認被告甲○○尚有1次共同販
    賣犯行，被告乙○○尚有3次共同販賣犯行），及被告甲○
    ○於96年11、1 2月至97年2月間，轉讓禁藥即第二級毒品予
    陳盈安，共3、4 次（即除上述論罪部分，被告甲○○轉讓
    禁藥予陳盈安2次外，檢察官認被告甲○○尚有1、2次轉讓
    禁藥犯行）等語。
  (二)按犯罪事實應依證據認定之，無證據不得認定犯罪事實；不
    能證明被告犯罪者，應諭知無罪之判決；刑事訴訟法第154
    條第2項、第301條第1項分別定有明文。次按施用毒品者，
    其所稱向某人購買之供述，須補強證據以擔保其供述之真實
    性。良以施用毒品者其供述之憑信性本不及於一般人，況施
    用毒品者其供出來源，因而破獲者，法律復規定得減輕其刑
    ，其有為偵查機關誘導、或為邀輕典而為不實之陳述之可能
    ，其供述之真實性自有合理之懷疑。而茲所謂補強證據，指
    其他有關證明施用毒品者之關於毒品交易之供述真實性之相
    關證據而言，必須與施用毒品者關於毒品交易之供述，具有
    相當程度之關連性，而足使一般人對施用毒品者關於毒品交
    易之供述，並無合理之懷疑存在，而得確信其為真實，始足
    當之（最高法院94年度臺上字第2033號判決意旨參照）。
  (三)觀諸證人黃子葳於偵查中雖結證稱：我自96年底開始，向甲
    ○○買安非他命之次數不超過5次等語（見偵查卷二第79頁
    ），而被告甲○○於警詢、偵查中亦供述曾販賣安非他命予
    黃子葳多次等語（見偵查卷一第19頁、卷二第4頁）。惟經
    遍查本案卷附之被告甲○○持用之0000000000及0000000000
     號行動電話，與黃子葳持用之0000000000號行動電話之通
    訊紀錄，除附表三編號一至五所示之97年3月19日、97年3月
    22日、97年4月11日、97年4月17日通話中有同時提及毒品交
    易金額或給付價金方法，並於通話中有當場約定交付毒品地
    點，或當場由被告甲○○表示已抵達黃子葳家門口，通知黃
    子葳下來拿取毒品之外，其餘通訊監察譯文所顯示之通話內
    容，均未足資認定被告甲○○確有其他販賣毒品予黃子葳之
    行為，是既無補強證據可佐，自不能僅以證人黃子葳於偵查
    中未指明犯罪時間所為「不超過5次」之陳述，即遽認被告
    甲○○販賣毒品之犯行為5次。又依據證人黃子葳於警詢及
    偵查中之證述，被告乙○○自己之陳述，及黃子葳與甲○○
    、乙○○等人之交誼情形，僅足認定被告乙○○自97年3月1
    9日起至同年4月17日止之期間，幫助甲○○販賣第二級毒品
    予黃子葳之次數為2次，業如上所述。
  (四)檢察官雖起訴被告甲○○轉讓禁藥即第二級毒品予陳盈安有
    3、4次之犯行，惟並未具體指明確切時間與對應次數。參以
    被告甲○○於原審時僅自承2次等情（見原審一卷第252頁）
    ，雖證人陳盈安於偵查及本院審理時證稱約3至4次等語（分
    見偵查卷二第50頁、原審一卷248頁），惟其並未指出詳細
    之時間及正確之次數，而遍觀卷內所附被告甲○○持用之00
    00000000號行動電話與陳盈安持用之0000000000號行動電話
    之通訊監察譯文，除如附表八編號一至三所示之97年1月17
    日（2通）、97年1月18日通話內容，陳盈安有提及要求被告
    至其所在地交付毒品及關於毒品重量之對話外，其餘通訊監
    察譯文內容均未足資認定被告甲○○另有轉讓安非他命予陳
    盈安之事實，依前揭說明，既無補強證據可佐，自不能僅以
    證人陳盈安泛稱「3、4次」之證言，率予認定被告甲○○之
    犯行為3、4次。
  (五)綜上所述，檢察官就上揭部分所舉之證據與所指出之證明方
    法，尚無法證明被告甲○○、乙○○除論罪部分外，另有販
    賣第二級毒品予黃子葳之犯行，及被告甲○○除論罪部分外
    ，另有轉讓禁藥即第二級毒品予陳盈安之犯行，此外，復查
    無其他積極確切證據足證被告2人有公訴意旨所指前揭犯行
    ，而不能證明被告2人此部分犯罪，自應分別為其2人無罪之
    諭知。
參、撤銷改判、量刑之理由及沒收：
一、原審認被告甲○○、乙○○2人犯行事證明確，予以論罪科
    刑，固非無見，惟查：
  (一)原審關於被告甲○○就事實欄一(一)至(六)販賣第二級毒品罪共
    13罪，及事實欄三轉讓第三級毒品罪部分，均未及適用修正
    後毒品危害防制條例第17條第2項之規定予以減刑。
  (二)參酌證人黃子葳於警詢及偵查中證稱：甲○○有時亦會自己
    1人來送毒品，而甲○○向其收毒品的錢時，曾經看過1、2
    次，被告乙○○將帳冊上資料劃掉並收錢等情，及被告乙○
    ○之供述等事證，應認被告乙○○自97年3月19日起至同年4
    月17日止之期間，幫助甲○○販賣第二級毒品予黃子葳之次
    數為2次，已如上述。原審未能詳察上情，遽認被告乙○○
    於97年3月19日、97年3月22日、97年4月11日、97年4月17日
    均有幫助甲○○販賣第二級毒品予黃子葳之犯行共4次，自
    有未洽。
  (三)被告甲○○、乙○○於97年3月21日與張維鈞交易毒品時，
    係由被告乙○○交付安非他命予張維鈞，同時收受張維鈞支
    付之購毒價金2,000元，是被告乙○○所為之交付毒品予購
    買者並向購買者收取價金之行為，已屬分擔實施販賣第二級
    毒品犯行之一部行為，應論以共同正犯。原審認此部分係為
    販賣第二級毒品罪構成要件以外之幫助行為，而僅論以幫助
    犯，顯有誤會。
  (四)按未經使用之分裝袋，於尚未分裝毒品賣出之前，只係供販
    賣毒品預備之物而已，僅得依刑法第38條第1項第2款宣告沒
    收（最高法院88年度臺上字第1307號判決要旨參照）。原審
    認本件扣案尚未經使用於分裝毒品之分裝袋150個，係供販
    賣毒品所用之物，依毒品危害防制條例第19條第1項之規定
    宣告沒收，自亦與法有違。
  (五)本件檢察官起訴被告甲○○、乙○○共同販賣第二級毒品予
    黃子葳共5次，及被告甲○○轉讓禁藥即第二級毒品予陳盈
    安共3、4次，並請求分論併罰。原審對於除論罪部分外之其
    餘部分，僅於判決理由欄「乙、壹、(丙)、一、(二)、５」、「
    乙、壹、(丙)、二、(一)、３」及「乙、貳、二、(一)」（分見原
    判決第23頁、第54頁、第59頁）說明起訴書所載之次數係有
    誤認，應予更正，而漏未於主文欄為無罪之諭知，自有就請
    求事項而未予審判之違法。
  (六)據上，檢察官上訴，認原審定執行刑太輕，雖無理由，被告
    甲○○提起上訴，坦承犯行，指摘原審量刑過重，關於販賣
    第二級毒品及轉讓第三級毒品部分，即有理由，被告乙○○
    上訴，否認犯行，指摘原判決不當，並無理由，惟原判決關
    於被告甲○○販賣第二級毒品13次、轉讓第三級毒品1次與
    所定執行刑部分，及被告乙○○於97年3月19日、同年3月22
    日、同年4月11日、同年4月17日、同年3月21日幫助販賣第
    二級毒品5次與所定執行刑部分，既有上開可議之處，自應
    由本院予以撤銷改判；其他如附表一編號十五至十九及附表
    二編號四部分，上訴均無理由，自應予以駁回。
二、爰分別審酌被告甲○○無正當工作，明知安非他命、K他命
    分屬毒品、禁藥，仍多次販賣牟利、無償轉讓予他人施用，
    助長毒品之流通，危害他人健康甚鉅，所為難容於社會，惟
    其販賣及轉讓之毒品數量不多，獲利非鉅，兼衡其犯罪之動
    機、目的，及於警詢、偵查及本院審理時業已坦承犯行，暨
    被告乙○○亦不思正當工作獲取生活所需，藉與被告甲○○
    共同相處同居之便，共同參與分擔或幫助其販賣毒品之犯行
    ，犯後猶否認犯行、未見悔意，惟其尚年輕識淺，所犯次數
    非多等一切情狀，分別對被告甲○○量處如附表一編號一至
    十四主文欄所示之刑，並與上訴駁回部分，定其應執行刑為
    有期徒刑9年；對被告乙○○量處如附表二編號一至三主文
    欄所示之刑，並與上訴駁回部分，定其應執行刑為有期徒刑
    8年，以示儆懲。
三、扣案研磨器1組及磅秤1個，為被告甲○○所有，被告甲○○
    於警詢時已供承係其之前販毒所遺留之工具等情明確（見偵
    查卷一第11頁），自屬供被告甲○○與被告乙○○共同販賣
    第二級毒品所用之物，應依毒品危害防制條例第19條第1項
    規定諭知沒收。又扣案分裝袋150個，則係被告甲○○所有
    預備供其販賣毒品所用之物，依刑法第38條第1項第2款規定
    宣告沒收。至未扣案之被告甲○○所使用之0000000000、00
    00000000、0000000000、0000000000、0000000000號手機（
    含SIM卡），雖係供被告甲○○為前開各個販賣毒品犯行所
    使用，惟查並非被告甲○○所有，係向朋友所借，現均已滅
    失，業據被告甲○○於原審供明在卷（見原審卷二第37頁）
    ，因上開手機暨門號SIM卡既非被告甲○○所有，爰不予諭
    知沒收。又被告甲○○先後13次販賣第二級毒品，分別有如
    附表一編號一至十三所示之所得，及被告乙○○如附表二編
    號三所示之所得，雖未扣案，仍應依毒品危害防制條例第19
    條第1項規定，於各販賣第二級毒品罪主刑及所定應執行之
    刑項下諭知沒收（就被告甲○○與被告乙○○共同販賣部分
    ，宣告連帶沒收），如全部或一部不能沒收時，DVD燒錄器
    追徵其價額，金錢所得部分則均以其財產抵償之。
據上論斷，應依刑事訴訟法第369條第1項前段、第368條、第364
條、第299條第1項前段、第301條第1項前段，修正毒品危害防制
條例第4條第2項、第17條第2項、第19條第1項，刑法第2條第1項
但書、第11條前段、第28條、第30條第2項、第38條第1項第2款
、第51條第5款，判決如主文。
本案經檢察官楊秀琴到庭執行職務。
中    華    民    國    99    年    2     月    4     日
            刑事第十三庭  審判長法  官    曾德水
                                法  官    陳恆寬
                                法  官    崔玲琦
以上正本證明與原本無異。
甲○○被訴共同販賣第二級毒品一次及明知為禁藥而轉讓二次部
分，及乙○○被訴共同販賣第二級毒品三次部分，被告均不得上
訴。
其餘部分，如不服本判決，應於收受送達後10日內向本院提出上
訴書狀，其未敘述上訴之理由者並得於提起上訴後10日內向本院
補提理由書（均須按他造當事人之人數附繕本）「切勿逕送上級
法院」。
                                書記官    馬佳瑩
中    華    民    國    99    年    2     月    8     日
附錄：本案論罪科刑法條全文
毒品危害防制條例第4條第2項
製造、運輸、販賣第二級毒品者，處無期徒刑或7年以上有期徒
刑，得併科新臺幣1千萬元以下罰金。
毒品危害防制條例第8條第3項
轉讓第三級毒品者，處3年以下有期徒刑，得併科新臺幣30萬元
以下罰金。
藥事法第83條第1項
明知為偽藥或禁藥，而販賣、供應、調劑、運送、寄藏、牙保、
轉讓或意圖販賣而陳列者，處7年以下有期徒刑，得併科新臺幣5
百萬元以下罰金。
附表一（被告甲○○部分）
┌───┬───────────┬───────────┐
│編號  │犯罪事實              │  主文                │
├───┼───────────┼───────────┤
│一    │ 96年10月31日以2,000元│甲○○販賣第二級毒品，│
│      │ 價格販賣安非他命予曹 │處有期徒刑肆年；扣案研│
│      │ 中圻                 │磨組壹組、磅秤壹個，均│
│      │                      │沒收；未扣案之販賣第二│
│      │                      │級毒品所得新臺幣貳仟元│
│      │                      │沒收，如全部或一部不能│
│      │                      │沒收時，以其財產抵償之│
│      │                      │。                    │
├───┼───────────┼───────────┤
│二    │97年3月19日以500元價格│甲○○販賣第二級毒品，│
│      │販賣安非他命0.05公克予│處有期徒刑肆年；扣案研
│      │黃子葳                │磨組壹組、磅秤壹個，均│
│      │                      │沒收；未扣案之販賣第二│
│      │                      │級毒品所得新臺幣伍佰元│
│      │                      │沒收，如全部或一部不能│
│      │                      │沒收時，以其財產抵償之│
│      │                      │。                    │
├───┼───────────┼───────────┤
│ 三   │ 97年3月22日以500元價 │甲○○販賣第二級毒品，│
│      │ 格販賣安非他命0.05 公│處有期徒刑肆年；扣案研│
│      │ 克予黃子葳           │磨組壹組、磅秤壹個，均│
│      │                      │沒收；未扣案之販賣第二│
│      │                      │級毒品所得新臺幣伍佰元│
│      │                      │沒收，如全部或一部不能│
│      │                      │沒收時，以其財產抵償之│
│      │                      │。                    │
├───┼───────────┼───────────┤
│ 四   │ 97年4月11日以500元價 │甲○○販賣第二級毒品，│
│      │ 格販賣安非他命0.05 公│處有期徒刑肆年；扣案研│
│      │ 克予黃子葳           │磨組壹組、磅秤壹個，均│
│      │                      │沒收；未扣案之販賣第二│
│      │                      │級毒品所得新臺幣伍佰元│
│      │                      │沒收，如全部或一部不能│
│      │                      │沒收時，以其財產抵償之│
│      │                      │。                    │
├───┼───────────┼───────────┤
│ 五   │97年4月17日以500元價格│甲○○販賣第二級毒品，│
│      │販賣安非他命0.05公克予│處有期徒刑肆年；扣案研│
│      │黃子葳                │磨組壹組、磅秤壹個，均│
│      │                      │沒收；未扣案之販賣第二│
│      │                      │級毒品所得新臺幣伍佰元│
│      │                      │沒收，如全部或一部不能│
│      │                      │沒收時，以其財產抵償之│
│      │                      │。                    │
├───┼───────────┼───────────┤
│ 六   │97年1月17日以3,600元販│甲○○販賣第二級毒品，│
│      │賣安非他命1公克予王家 │處有期徒刑肆年；扣案研│
│      │華                    │磨組壹組、磅秤壹個，均│
│      │                      │沒收；未扣案之販賣第二│
│      │                      │級毒品所得新臺幣參仟陸│
│      │                      │佰元沒收，如全部或一部│
│      │                      │不能沒收時，以其財產抵│
│      │                      │償之。                │
├───┼───────────┼───────────┤
│ 七   │97年1月19日以DVD燒錄器│甲○○販賣第二級毒品，│
│      │1台為對價販賣安非他命 │處有期徒刑肆年；扣案研│
│      │0.3公克予張瑞修       │磨組壹組、磅秤壹個，均│
│      │                      │沒收；未扣案之販賣第二│
│      │                      │級毒品所得DVD燒錄器壹 │
│      │                      │台沒收，如全部或一部不│
│      │                      │能沒收時，追徵其價額。│
├───┼───────────┼───────────┤
│ 八   │97年農曆除夕以2,000元 │甲○○販賣第二級毒品，│
│      │價格販賣安非他命約0.3 │處有期徒刑肆年；扣案研│
│      │公克予張瑞修          │磨組壹組、磅秤壹個，均│
│      │                      │沒收；未扣案之販賣第二│
│      │                      │級毒品所得新臺幣貳仟元│
│      │                      │沒收，如全部或一部不能│
│      │                      │沒收時，以其財產抵償之│
│      │                      │。                    │
├───┼───────────┼───────────┤
│ 九   │97年5月10日以2,000元價│甲○○販賣第二級毒品，│
│      │格販賣安非他命予張瑞修│處有期徒刑肆年；扣案研│
│      │                      │磨組壹組、磅秤壹個，均│
│      │                      │沒收；未扣案之販賣第二│
│      │                      │級毒品所得新臺幣貳仟元│
│      │                      │沒收，如全部或一部不能│
│      │                      │沒收時，以其財產抵償之│
│      │                      │。                    │
├───┼───────────┼───────────┤
│ 十   │97年3月21日以2,000元價│甲○○共同販賣第二級毒│
│      │格與乙○○共同販賣安非│品，處有期徒刑肆年；扣│
│      │他命予張維鈞          │案研磨組壹組、磅秤壹個│
│      │                      │，均沒收；未扣案之販賣│
│      │                      │第二級毒品所得新臺幣貳│
│      │                      │仟元與乙○○連帶沒收，│
│      │                      │如全部或一部不能沒收時│
│      │                      │，以其財產抵償之。    │
├───┼───────────┼───────────┤
│ 十一 │97年4月11日以3,000元價│甲○○販賣第二級毒品，│
│      │格販賣安非他命予張維鈞│處有期徒刑肆年；扣案研│
│      │                      │磨組壹組、磅秤壹個，均│
│      │                      │沒收；未扣案之販賣第二│
│      │                      │級毒品所得新臺幣參仟元│
│      │                      │沒收，如全部或一部不能│
│      │                      │沒收時，以其財產抵償之│
│      │                      │。                    │
├───┼───────────┼───────────┤
│十二  │97年5月11日以2,000元價│甲○○販賣第二級毒品，│
│      │格販賣安非他命予張維鈞│處有期徒刑肆年；扣案研│
│      │                      │磨組壹組、磅秤壹個，均│
│      │                      │沒收；未扣案之販賣第二│
│      │                      │級毒品所得新臺幣貳仟元│
│      │                      │沒收，如全部或一部不能│
│      │                      │沒收時，以其財產抵償之│
│      │                      │。                    │
├───┼───────────┼───────────┤
│十三  │97年5月12日以3,000元價│甲○○販賣第二級毒品，│
│      │格販賣安非他命予陳嘉琳│處有期徒刑肆年；扣案包│
│      │                      │裝第二級毒品安非他命之│
│      │                      │分裝袋壹佰伍拾個、研磨│
│      │                      │組壹組、磅秤壹個，均沒│
│      │                      │收；未扣案之販賣第二級│
│      │                      │毒品所得新臺幣參仟元沒│
│      │                      │收，如全部或一部不能沒│
│      │                      │收時，以其財產抵償之。│
├───┼───────────┼───────────┤
│十四  │97年1月23日轉讓K他命予│甲○○轉讓第三級毒品，│
│      │陳家豪                │處有期徒刑參月。      │
├───┼───────────┼───────────┤
│十五  │97年1月17日轉讓微量禁 │甲○○明知為禁藥而轉讓│
│      │藥安非他命予陳盈安    │，處有期徒刑陸月。    │
├───┼───────────┼───────────┤
│十六  │97年1月18日轉讓微量禁 │甲○○明知為禁藥而轉讓│
│      │藥安非他命予陳盈安    │，處有期徒刑陸月。    │
├───┼───────────┼───────────┤
│十七  │97年3月22日轉讓約0.2公│甲○○明知為禁藥而轉讓│
│      │克禁藥安非他命予張瑞修│，處有期徒刑陸月。    │
├───┼───────────┼───────────┤
│十八  │97年4月13日轉讓約0.1公│甲○○明知為禁藥而轉讓│
│      │克禁藥安非他命予張瑞修│，處有期徒刑陸月。    │
├───┼───────────┼───────────┤
│十九  │97年5月9日轉讓約0.3公 │甲○○明知為禁藥而轉讓│
│      │克禁藥安非他命予張瑞修│，處有期徒刑陸月。    │
└───┴───────────┴───────────┘
附表二（被告乙○○部分）
┌───┬───────────┬───────────┐
│編號  │犯罪事實              │  主文                │
├───┼───────────┼───────────┤
│一    │於97年3月19日起至同年4│乙○○幫助販賣第二級毒│
│      │月17日止期間內之某日幫│品，處有期徒刑參年捌月│
│      │助甲○○販賣安非他命予│。                    │
│      │黃子葳                │                      │
├───┼───────────┼───────────┤
│二    │於97年3月19日起至同年4│乙○○幫助販賣第二級毒│
│      │月17日止期間內之某日幫│品，處有期徒刑參年捌月│
│      │助甲○○販賣安非他命予│。                    │
│      │黃子葳                │                      │
├───┼───────────┼───────────┤
│三    │97年3月21日與甲○○共 │乙○○共同販賣第二級毒│
│      │同販賣安非他命予張維鈞│品，處有期徒刑柒年貳月│
│      │                      │；扣案研磨組壹組、磅秤│
│      │                      │壹個，均沒收；未扣案之│
│      │                      │販賣第二級毒品所得新臺│
│      │                      │幣貳仟元與甲○○連帶沒│
│      │                      │收，如全部或一部不能沒│
│      │                      │收時，以其財產抵償之。│
├───┼───────────┼───────────┤
│四    │97年4月11日幫助甲○○ │乙○○幫助販賣第二級毒│
│      │販賣安非他命予張維鈞  │品，處有期徒刑參年捌月│
│      │                      │。                    │
└───┴───────────┴───────────┘
附表三
被告甲○○（使用電話：0000000000、0000000000號）與黃子葳
（使用電話：0000000000）之通聯談話內容
┌──┬────┬───────────────────┐
│編號│ 時間   │通話人、使用號碼及通話內容            │
├──┼────┼─────────┬─────────┤
│一  │97年3月 │被告甲○○（095586│黃子葳（0000000000│
│    │19日19時│4374）受話：      │）發話：          │
│    │48分（見├─────────┼─────────┤
│    │偵字第67│喂                │你在哪裡？秘密基地│
│    │03號卷二│                  │喔？              │
│    │第130頁 ├─────────┼─────────┤
│    │）      │對                │來載我啦          │
│    │        ├─────────┼─────────┤
│    │        │你在幹嘛          │我在烘衣服啦，我要│
│    │        │                  │去啦              │
│    │        ├─────────┼─────────┤
│    │        │買一點東西來吃    │我身上只有100 元，│
│    │        │                  │烘衣服而已，我之前│
│    │        │                  │都用紅豆他們的，他│
│    │        │                  │們也是用錢買的，用│
│    │        │                  │的不好意思        │
│    │        ├─────────┼─────────┤
│    │        │他們走了喔        │對，他們剛剛來我家│
│    │        │                  │，我用三口就不好意│
│    │        │                  │思再用了          │
│    │        ├─────────┼─────────┤
│    │        │好了，在你家門口，│                  │
│    │        │出來啦            │                  │
├──┼────┼─────────┼─────────┤
│二  │97年3月 │被告甲○○（095586│黃子葳（0000000000│
│    │22日15時│4374）受話：      │）發話：          │
│    │18分（見├─────────┼─────────┤
│    │偵字第67│喂                │你在哪，有沒有去投│
│    │03號卷二│                  │票                │
│    │第132頁 ├─────────┼─────────┤
│    │）      │沒有              │快去投啦，投2號   │
│    │        ├─────────┼─────────┤
│    │        │我找人去投        │你在哪？          │
│    │        ├─────────┼─────────┤
│    │        │我要去很遠的地方  │你那裡還有沒有？  │
│    │        ├─────────┼─────────┤
│    │        │剩一點點，要弄錢再│一點點是多少？我湊│
│    │        │去拿              │湊看              │
│    │        ├─────────┼─────────┤
│    │        │你說東西喔，剩一些│有沒有500？       │
│    │        │些                │                  │
│    │        ├─────────┼─────────┤
│    │        │有啊，1000超過    │可是我現在要回南港│
│    │        │                  │投票，待會才回內湖│
│    │        │                  │ㄟ                │
│    │        ├─────────┼─────────┤
│    │        │你回內湖打給我    │如果來不及，你放在│
│    │        │                  │公園              │
│    │        ├─────────┼─────────┤
│    │        │好                │                  │
├──┼────┼─────────┼─────────┤
│三  │97年3 月│被告甲○○（095586│黃子葳（0000000000│
│    │22日15時│4374）受話：      │）發話：          │
│    │22分（見├─────────┼─────────┤
│    │偵字第  │                  │哥，一半現金一半差│
│    │6703號卷├─────────┼─────────┤
│    │二第132 │好啦              │                  │
│    │頁）    │                  │                  │
├──┼────┼─────────┼─────────┤
│四  │97年4 月│被告甲○○（098130│黃子葳（0000000000│
│    │11日凌晨│1003）發話：      │）受話：          │
│    │0 時39分├─────────┼─────────┤
│    │（見偵字│                  │喂                │
│    │第6703號├─────────┼─────────┤
│    │卷二第15│我跟你講，我先叫葉│好                │
│    │5頁）   │根載我過去，等一下│                  │
│    │        │我打給你的時候，你│                  │
│    │        │叫紅豆把錢拿到洗衣│                  │
│    │        │店門口，然後我車到│                  │
│    │        │了以後，你叫紅豆把│                  │
│    │        │錢拿給我，東西拿了│                  │
│    │        │以後轉頭就趕快走，│                  │
│    │        │記得              │                  │
├──┼────┼─────────┼─────────┤
│五  │97年4 月│被告甲○○（098130│黃子葳（0000000000│
│    │17日20時│1003）發話：      │）受話：          │
│    │28分（見├─────────┼─────────┤
│    │偵字第67│                  │喂                │
│    │03號卷二├─────────┼─────────┤
│    │第165頁 │你在哪裡？        │我在家            │
│    │）      ├─────────┼─────────┤
│    │        │我在你家後面的商店│幹嘛              │
│    │        │買袋子，你下來    │                  │
│    │        ├─────────┼─────────┤
│    │        │你下來，我拿給你我│好，拜拜          │
│    │        │就要走了          │                  │
└──┴────┴─────────┴─────────┘
附表四
被告甲○○（使用電話：0000000000）與王家華（使用電話：
0000000000、0000000000）之通聯談話內容
┌──┬────┬───────────────────┐
│編號│ 時間   │通話人、使用號碼及通話內容            │
├──┼────┼─────────┬─────────┤
│一  │97年1 月│被告甲○○（091794│王家華（0000000000│
│    │17日18時│2864）受話：      │）發話：          │
│    │05分（見├─────────┼─────────┤
│    │偵字第67│                  │你在哪裡？        │
│    │03號卷二├─────────┼─────────┤
│    │第119頁 │我現在人要去汐止，│我在六張犁        │
│    │）      │你在哪裡？        │                  │
│    │        ├─────────┼─────────┤
│    │        │你出掉了沒有？    │都出掉了          │
│    │        ├─────────┼─────────┤
│    │        │36喔，36有啊      │有啦，我在等錢    │
│    │        ├─────────┼─────────┤
│    │        │等多久            │他說一下          │
│    │        ├─────────┼─────────┤
│    │        │你拿到了打電話給我│好                │
│    │        │，我們再約地方，我│                  │
│    │        │順便再丟東西給你  │                  │
├──┼────┼─────────┼─────────┤
│二  │97年1 月│被告甲○○（091794│王家華（0000000000│
│    │17日19時│2864）受話：      │）發話：          │
│    │08分（見├─────────┼─────────┤
│    │偵字第67│                  │你在哪裡？        │
│    │03號卷二├─────────┼─────────┤
│    │第120頁 │我在松山，要出一下│半克哪夠？        │
│    │）      │東西，我待會丟半克│                  │
│    │        │給你              │                  │
│    │        ├─────────┼─────────┤
│    │        │我先給你半克，然後│我在六張犁        │
│    │        │要出東西，你能在木│                  │
│    │        │柵嗎？            │                  │
│    │        ├─────────┼─────────┤
│    │        │你能不能往松山的方│好                │
│    │        │向騎              │                  │
│    │        ├─────────┼─────────┤
│    │        │因為我待會要到健康│我再打給你        │
│    │        │路                │                  │
├──┼────┼─────────┼─────────┤
│三  │97年1 月│被告甲○○（091794│王家華（0000000000│
│    │17日19時│2864）發話：      │）受話：          │
│    │31分（見├─────────┼─────────┤
│    │偵字第67│                  │喂                │
│    │03號卷二├─────────┼─────────┤
│    │第120頁 │我還是感覺，因為你│我知道            │
│    │）      │手上的東西，你看仔│                  │
│    │        │細，那個東西很好，│                  │
│    │        │算安仔心，東西很好│                  │
│    │        │，我老婆也說，你價│                  │
│    │        │錢要抬高一點，要不│                  │
│    │        │然你加油、吃飯，自│                  │
│    │        │己都沒有賺        │                  │
│    │        ├─────────┼─────────┤
│    │        │價錢要高一點，我是│你到哪裡了        │
│    │        │希望你半個最好要出│                  │
│    │        │25啦，一個出5 千，│                  │
│    │        │那你才會有賺啦，因│                  │
│    │        │為我一個給你算36嘛│                  │
│    │        │，那就看你自己怎麼│                  │
│    │        │賺                │                  │
│    │        ├─────────┼─────────┤
│    │        │我到堤頂了        │你車上有沒有空機子│
│    │        │                  │？                │
│    │        ├─────────┼─────────┤
│    │        │沒有              │那我先去找姊仔    │
│    │        ├─────────┼─────────┤
│    │        │你跟姊仔說1 個要5 │我知道            │
│    │        │千啦              │                  │
└──┴────┴─────────┴─────────┘
附表五
被告甲○○（使用電話：0000000000、0000000000）與張瑞修（
使用電話：00-00000000 、0000000000）之通聯談話內容
┌──┬────┬───────────────────┐
│編號│ 時間   │通話人、使用號碼及通話內容            │
├──┼────┼─────────┬─────────┤
│一  │97年1月 │被告甲○○（091794│張瑞修（0000000000│
│    │19日21時│2864）受話：      │）發話：          │
│    │21分（見├─────────┼─────────┤
│    │偵字第67│                  │喂，請問你是家華的│
│    │03號卷二│                  │朋友？            │
│    │第127頁 ├─────────┼─────────┤
│    │）      │對，你有沒有看到家│我沒有看到他，他有│
│    │        │華？              │把DVD放在我這裡   │
│    │        ├─────────┼─────────┤
│    │        │對，那是我的，你送│我大概5 分鐘到，那│
│    │        │來保養廠給我      │一台我順便載過去  │
│    │        ├─────────┼─────────┤
│    │        │你那個卡還可不可以│喔                │
│    │        │再刷，如果可以的話│                  │
│    │        │，再刷3 台衛星導航│                  │
│    │        │或是筆記型電腦    │                  │
│    │        ├─────────┼─────────┤
│    │        │你過來保養廠再說  │                  │
├──┼────┼─────────┼─────────┤
│二  │97年1月1│被告甲○○（091794│張瑞修（0000000000│
│    │9日21時2│2864）受話：      │）發話：          │
│    │7分（頁 ├─────────┼─────────┤
│    │數同上）│喂，你到了喔      │對                │
│    │        ├─────────┼─────────┤
│    │        │你等我一下，我在旁│沒關係            │
│    │        │邊，馬上到        │                  │
├──┼────┼─────────┼─────────┤
│三  │97年3月2│被告甲○○（095586│張瑞修（0000000000│
│    │2日凌晨0│4374）受話：      │）發話：          │
│    │時32分（├─────────┼─────────┤
│    │見偵字第│喂                │你們2個3點會不會到│
│    │6703號卷├─────────┼─────────┤
│    │第132頁 │3點半             │好，我等你        │
│    │）      ├─────────┼─────────┤
│    │        │你不要睡著ㄟ      │不會              │
│    │        ├─────────┼─────────┤
│    │        │拿東西給你，還睡著│什麼東西          │
│    │        ├─────────┼─────────┤
│    │        │你弟弟不是拿2千   │我不知道          │
│    │        ├─────────┼─────────┤
│    │        │我以為別人拿東西用│沒有，我不知道    │
│    │        │都睡不著，你還睡著│                  │
│    │        ├─────────┼─────────┤
│    │        │你弟弟跟我拿東西，│不會，這種東西看開│
│    │        │你會不會怎樣      │就好              │
│    │        ├─────────┼─────────┤
│    │        │好，你等我        │                  │
├──┼────┼─────────┼─────────┤
│四  │97年4月1│被告甲○○（095577│張瑞修（0000000000│
│    │3日凌晨2│3754）發話：      │）受話：          │
│    │時35分（├─────────┼─────────┤
│    │見偵字第│喂                │喂                │
│    │6703號卷├─────────┼─────────┤
│    │二第140 │張大哥，我在門口，│好                │
│    │頁）    │你出來            │                  │
└──┴────┴─────────┴─────────┘
附表六
被告甲○○、乙○○（使用電話：0000000000、0000000000）與
張維鈞（使用電話：00-00000000 、0000000000）之通聯談話內
容
┌──┬────┬──────────────────┐
│編號│時間    │     通話人、使用號碼及通話內容     │
├──┼────┼────────┬─────────┤
│一  │97年3月 │被告甲○○（0955│張維鈞（00-0000000│
│    │21日20時│864374）受話：  │5 ）發話：        │
│    │59分（見│                │                  │
│    │偵字第67├────────┼─────────┤
│    │03卷二第│喂              │我是蟑螂他弟弟，現│
│    │131頁） │                │在方便嗎？        │
│    │        ├────────┼─────────┤
│    │        │方便            │我要2張           │
│    │        ├────────┼─────────┤
│    │        │好，你在哪裡？  │我在內湖          │
│    │        ├────────┼─────────┤
│    │        │你知道德明商專嗎│我知道            │
│    │        │？              │                  │
│    │        ├────────┼─────────┤
│    │        │你5 分鐘後到德明│好，我待會會用    │
│    │        │商專門口等      │0000000000號我的電│
│    │        │                │話打給你          │
│    │        ├────────┼─────────┤
│    │        │好              │                  │
├──┼────┼────────┼─────────┤
│二  │97年3月 │被告乙○○（0955│張維鈞（0000000000│
│    │21日21時│864374）受話：  │）發話：          │
│    │16分（頁│                │                  │
│    │數同上）├────────┼─────────┤
│    │        │喂              │我到德明門口      │
│    │        ├────────┼─────────┤
│    │        │我們快到了在等紅│我在這裡等可以嗎？│
│    │        │綠燈            │                  │
│    │        ├────────┼─────────┤
│    │        │可以            │                  │
├──┼────┼────────┼─────────┤
│三  │97年4月 │被告甲○○（0955│張維鈞（0000000000│
│    │11日18時│773754）受話：  │）發話：          │
│    │16分（見│                │                  │
│    │偵字第67├────────┼─────────┤
│    │03號卷二│喂              │我大概6 點辦到我家│
│    │第137頁 ├────────┼─────────┤
│    │）      │6點半喔         │你可以送到我家巷口│
│    │        │                │嗎？              │
│    │        ├────────┼─────────┤
│    │        │OK              │                  │
├──┼────┼────────┼─────────┤
│四  │97年4月1│被告乙○○（0955│張維鈞（0000000000│
│    │1日19時0│773754）受話：  │）發話：          │
│    │3分（見 │                │                  │
│    │偵卷一第│                │                  │
│    │105頁） ├────────┼─────────┤
│    │        │喂              │我要改3千啦       │
│    │        ├────────┼─────────┤
│    │        │好啊，我們在基隆│好，反正我在康寧路│
│    │        │路，等一下      │啦                │
│    │        ├────────┼─────────┤
│    │        │好              │                  │
└──┴────┴────────┴─────────┘
附表七
陳嘉琳（使用手機門號：0000000000號）發送給被告甲○○（使
用手機門號：0000000000號）之簡訊內容（見偵字第6703號卷一
第50頁、第51頁）
┌─────┬─────────────────────┐
│時間      │簡訊內容                                  │
├─────┼─────────────────────┤
│97年5月12 │我用大台的稱，袋子是0.3 啊，我稱5 次怎麼稱│
│          │都是0.3 耶，不信的話我袋袋留著，下次拿給你│
│          │OK表示我沒有唬嚨你                        │
└─────┴─────────────────────┘
附表八
被告甲○○（使用電話：0000000000）與陳盈安（使用電話：
0000000000）之通聯談話內容
┌──┬────┬──────────────────┐
│編號│時間    │     通話人、使用號碼及通話內容     │
├──┼────┼────────┬─────────┤
│一  │97年1月1│被告甲○○（0917│陳盈安（0000000000│
│    │7日18時4│942864）受話：  │）發話：          │
│    │2分（見 │                │                  │
│    │偵字第67├────────┼─────────┤
│    │03卷二第│                │你在那裡？        │
│    │119頁） ├────────┼─────────┤
│    │        │我在汐止        │有沒有要到松山    │
│    │        ├────────┼─────────┤
│    │        │有啊，你朋友有沒│沒有，你自己打給他│
│    │        │有跟你在一起    │                  │
│    │        ├────────┼─────────┤
│    │        │他說要1個，也沒 │應該是現金吧      │
│    │        │有說要現金還是欠│                  │
│    │        │，我才想打電話問│                  │
│    │        │你              │                  │
│    │        ├────────┼─────────┤
│    │        │那要送到你那裡，│應該是他那裡吧    │
│    │        │還是那裡？      │                  │
│    │        ├────────┼─────────┤
│    │        │你要不要處理    │沒有啦，給我一點支│
│    │        │                │援啦              │
│    │        ├────────┼─────────┤
│    │        │你開口了，那有什│好                │
│    │        │麼問題          │                  │
├──┼────┼────────┼─────────┤
│二  │97年1月1│被告甲○○（0917│陳盈安（0000000000│
│    │7日20時4│942864）受話：  │）發話：          │
│    │7分（見 │                │                  │
│    │偵字第67├────────┼─────────┤
│    │03號卷二│喂              │你人在哪裡啊？    │
│    │第121頁 ├────────┼─────────┤
│    │）      │我在接東西      │哪你多久會回來？  │
│    │        ├────────┼─────────┤
│    │        │大概1 個小時至2 │大概幾點？        │
│    │        │個小時內        │                  │
│    │        ├────────┼─────────┤
│    │        │11點左右        │我這裡有人在處理  │
│    │        ├────────┼─────────┤
│    │        │等我回去，我會接│好                │
│    │        │一個41回去      │                  │
├──┼────┼────────┼─────────┤
│三  │97年1月1│被告甲○○（0917│陳盈安（0000000000│
│    │8日凌晨1│942864）受話：  │）發話：          │
│    │時11分（│                │                  │
│    │見偵字第├────────┼─────────┤
│    │6703號卷│喂              │弟弟喔，今天17了嘛│
│    │二第122 │                │，你今天這個東西給│
│    │頁)     │                │我留1 克起來，要給│
│    │        │                │阿光              │
│    │        ├────────┼─────────┤
│    │        │他什麼時候要？  │我會叫他打給你，他│
│    │        │                │這2天才會有錢啦   │
│    │        ├────────┼─────────┤
│    │        │你有沒有告訴他這│我會告訴他        │
│    │        │一批比較貴      │                  │
│    │        ├────────┼─────────┤
│    │        │好，我幫你留1 克│                  │
│    │        │起來            │                  │
└──┴────┴────────┴─────────┘
附表九
被告甲○○（使用電話：0000000000）與陳家豪（使用電話：
0000000000）之通聯談話內容
┌──┬────┬──────────────────┐
│編號│時間    │通話人、使用號碼及通話內容          │
├──┼────┼────────┬─────────┤
│一  │97年1月2│被告甲○○（0917│陳家豪（0000000000│
│    │3日14時1│942864）受話：  │）發話：          │
│    │1分（見 │                │                  │
│    │偵字6703├────────┼─────────┤
│    │號卷二第│喂              │阿興喔，跟你拿一個│
│    │128頁） │                │要算多少？        │
│    │        ├────────┼─────────┤
│    │        │45啊            │那麼貴喔          │
│    │        ├────────┼─────────┤
│    │        │43啦，好歹讓我賺│好，你在那邊？    │
│    │        │一點            │                  │
│    │        ├────────┼─────────┤
│    │        │內湖啊，你在家裡│對，你幫我分成1 個│
│    │        │喔？            │6 ，1個4          │
│    │        ├────────┼─────────┤
│    │        │1 各6 ，1 個4 ，│我在我家，我們約在│
│    │        │好，你在哪裡？  │保養廠還是7-11好了│
│    │        ├────────┼─────────┤
│    │        │好，我打給你    │                  │
├──┼────┼────────┼─────────┤
│二  │97年1月2│被告甲○○（0917│陳家豪（0000000000│
│    │3日14時2│942864）受話：  │）發話：          │
│    │2分06秒 │                │                  │
│    │（頁數同├────────┼─────────┤
│    │上）    │喂              │阿興你在哪裡？    │
│    │        ├────────┼─────────┤
│    │        │我在台新，匯給錢│我在金龍公園旁，有│
│    │        │就馬上過去了    │一家10元專賣店對面│
│    │        │                │漫畫書店，有沒有？│
│    │        ├────────┼─────────┤
│    │        │好，我知道      │                  │
├──┼────┼────────┼─────────┤
│三  │97年1月2│被告甲○○（0917│陳家豪（0000000000│
│    │3日14時2│942864）受話：  │）發話：          │
│    │2分48秒 │                │                  │
│    │（頁數同├────────┼─────────┤
│    │上）    │喂              │記得幫我分好      │
│    │        ├────────┼─────────┤
│    │        │6、4啊          │好，掰掰          │
└──┴────┴────────┴─────────┘


司法院資訊處製作；財團法人民間司法改革基金會備份。
